【裁判字號】    90,上易,3172
【裁判日期】    901116
【裁判案由】    侵占等
【裁判全文】
臺灣高等法院刑事判決                            九十年度上易字第三一七二號
    上  訴  人
    即  被  告  甲○○
    自  訴  人  鴻銳保全股份有限公司
    代  表  人  丙○○
    代  理  人  乙○○
右上訴人因侵占案件，不服臺灣板橋地方法院九十年度自字第一五二號，中華民國九
十年八月九日第一審判決，提起上訴，本院判決如左：
    主  文
上訴駁回。
甲○○緩刑參年。
    事實及理由
一、本案經本院審理結果，認第一審以上訴人即被告甲○○犯刑法第三百三十六條第
    二項之業務侵占罪，判處有期徒刑七月，認事用法及量刑均無不當，應予維持，
    並引用第一審判決書記載之事實、證據及理由（如附件）。
二、被告上訴意旨略以：被告係於八十九年九月底，因同事黃志遠車禍受傷，又無錢
    賠償第三人之損失，伊才動用公款七萬元借支，詎黃志遠屆期未還，致被告亦無
    法返還公款。又被告已與告訴人達成和解，符合緩刑之規定。且總共侵占之九萬
    四千零五十四元中一萬三千七百元之機械停車位維修費並非伊所侵占等語。按被
    告既坦承已將自訴人指稱侵占之新台幣（下同）九萬四千零五十四元清償予自訴
    人，並為自訴人代理人乙○○於本院調查中陳稱無訛（參見本院卷第三一頁），
    而該一萬三千七百元之機械停車位維修費亦應認係被告所侵占，業為原審認定無
    訛，是被告上訴，為無理由，應予駁回其上訴。而原審認被告罪證明確，審酌被
    告之素行、侵占之金額、所生損害、並犯後態度等一切情狀，依刑事訴訟法第三
    百四十三條、第三百九十九條第一項前段，刑法第五十六條、第三百三十六條第
    二項、罰金罰鍰提高標準條例第一條前段之規定，量處被告有期徒刑七月，固非
    無見；惟查被告未曾受有期徒刑以上刑之宣告，此有本院被告全國前案紀錄表附
    卷可稽，並已將侵占之上開款項清償予自訴人，於本院審理時對於所犯坦承不諱
    ，足見已知悔悟，經此刑之訴追、判刑後，應知警惕，而無再犯之虞，本院認所
    宣告之刑，以暫不執行為適當，併依法宣告緩刑三年，以勵自新。
三、自訴人經合法傳喚，無正當理由不到庭，爰不待其陳述逕行判決。
據上論斷，應依刑事訴訟法第三百七十三條、第三百六十八條、第三百六十四條、第
三百三十一條第一項後段，刑法第七十四條第一款，判決如主文。
中      華      民      國    九十      年     十一     月     十六     日
                              臺灣高等法院刑事第二十三庭
                                  審判長法  官  黃  瑞  華
                                        法  官  宋      祺
                                        法  官  雷  雯  華
右正本證明與原本無異。
不得上訴。
                                        書記官  陳  思  云
中      華      民      國    九十      年     十一     月     十六     日
附錄：本案論罪科刑法條全文
中華民國刑法第三百三十六條第二項
對於業務上所持有之物，犯前條第一項之罪者，處六月以上五年以下有期
徒刑，得併科三千元以下罰金。


司法院資訊處製作；財團法人民間司法改革基金會備份。
